【裁判字號】    99,易,2963
【裁判日期】    991231
【裁判案由】    竊盜
【裁判全文】
臺灣臺北地方法院刑事判決              99年度易字第2963號
公  訴  人  臺灣臺北地方法院檢察署檢察官
被      告  于同慶
上列被告因竊盜案件，經檢察官提起公訴（99年度偵字第16313
號），因被告於準備程序中就被訴事實為有罪之陳述，經告以簡
式審判之旨，並聽取意見後，裁定進行簡式審判程序，本院判決
如下：
    主    文
于同慶竊盜，處拘役伍拾日，如易科罰金，以新臺幣壹仟元折算
壹日。緩刑貳年。
    犯罪事實
一、于同慶係金記清潔股份有限公司員工，經指派在位於臺北市
    松山區○○○路340號之松山機場二期航廈國際入境大廳從
    事環境清潔及回收手推車工作。於民國99年6月21日19時56
    分許，見置放在該入境大廳內之尚非屬飛機停靠、旅客上落
    停留及必經之地之左邊角落座位區旁之手推車上有李堂安所
    有置放於其上之ELLE廠牌黑色行李箱1只、同廠牌行李箱防
    塵套1個以及凌志（LEXUS）標誌之白色便帽1頂，無人看管
    ，竟意圖為自己不法之所有，利用其回收手推車之便，將該
    等非出於李堂安之意思而離其所有之物品予以竊取而置於實
    力支配範圍下，得手後再假藉回收手推車，將上揭所竊得之
    物品連同手推車推往屬於管制區之推車室內藏放，並於查看
    後將ELLE廠牌行李箱防塵套1個以及凌志（LEXUS）標誌之白
    色便帽1頂誤認係無價值之物而予以丟棄。之後于同慶走出
    至該推車室門口後，見李堂安四處尋找並詢問有無人看到伊
    行李箱時，始轉入推車室內將前揭黑色行李箱提出歸還李堂
    安，經李堂安報警並調閱監視錄影畫面而循線查獲上情。
二、案經內政部警政署航空警察局臺北分局報告臺灣臺北地方法
    院檢察署檢察官偵查起訴。
    理    由
一、本件被告于同慶所犯係死刑、無期徒刑或最輕本刑為3年以
    上有期徒刑或高等法院管轄第一審案件以外之罪，其於準備
    程序期日就被訴事實均為有罪之陳述，經本院告知簡式審判
    程式之旨，並聽取公訴人及被告之意見後，依刑事訴訟法第
    27 3條之1第1項規定，裁定進行簡式審判程序，是依刑事訴
    訟法第273條之2規定，本件之證據調查，不受同法第159條
    第1項、第161條之1、第161條之3、第163條之1及第164條至
    第170條規定之限制，合先敘明。
二、前揭犯罪事實，業據被告於本院準備程序及審理時坦承不諱
    ，並經證人即被害人李堂安於警詢及偵訊中及證人即案發時
    與被告同時站在管制區推車室門口之內政部入出國及移民署
    松山機場國境七隊人員劉持豪於偵訊中指訴明確（參見偵查
    卷第7頁至第8頁、第27頁至第28頁、第31頁至第32頁、第40
    頁至第42頁、第47頁至第48頁），並有交通部民用航空局臺
    北國際航空站99年10月11日北中站字第0990011496號函暨檢
    附之該航空站行李手推車回收作業流程、示意圖及說明事項
    各1份、內政部警政署航空警察局臺北分局99年11月8日航警
    北分三字第0990007613號函暨檢附之松山機場二期航廈國際
    入境大廳平面圖1張、現場平面圖1張、臺北國際航空站二期
    航廈國際入境大廳監視錄影畫面翻拍照片4幀及現場照片6幀
    （見偵查卷第15頁至第22頁、第34頁、第51頁至第56頁，本
    院卷第8頁）在卷可憑。是被告上揭自白與事實相符，本件
    犯罪事證已明，應依法論科。
三、論罪科刑之理由：
  (一)核被告于同慶所為，係犯刑法第320條第1項之竊盜罪。
  (二)爰審酌被告未曾受有期徒刑以上刑之宣告，素行尚佳，此有
    臺灣高等法院被告前案紀錄表1份在卷可稽；利用職務之便
    竊取非出於被害人李堂安之意思而離其所有之ELLE廠牌黑色
    行李箱1只、同廠牌行李箱防塵套1個以及凌志（LEXUS）標
    誌之白色便帽1頂，事後將ELLE廠牌黑色行李箱返還被害人
    李堂安，惟將ELLE廠牌行李箱防塵套1個以及凌志（LEXUS）
    標誌之白色便帽1頂（價值合計約新臺幣1千元）誤認係無價
    值之物而予以丟棄，被害人李堂安所受損害非鉅；於本院審
    理時已坦承犯行，顯見悔意暨檢察官表示同意從輕量刑，以
    啟自新等一切情狀，量處如主文所示之刑，並諭知易科罰金
    之折算標準。
  (三)末查，被告前未曾因故意犯罪受有期徒刑以上刑之宣告，有
    臺灣高等法院被告前案紀錄表存卷可參，經此司法偵審程序
    後，當知所警惕，本院認其所受宣告之刑，以暫不執行為適
    當，爰諭知被告緩刑2年，以勵自新。
據上論斷，應依刑事訴訟法第273條之1第1項、第299條第1項前
段，刑法第320條第1項、第41條第1項前段、第74條第1項第1款
，刑法施行法第1條之1第1項、第2項前段，判決如主文。
本案經檢察官高一書到庭執行職務
中    華    民    國    99    年    12    月    31    日
                  臺灣臺北地法院刑事第八庭
                            法  官  古瑞君
以上正本與原本無異。
如不服本判決應於收受送達後10日內向本院提出上訴書狀，並應
敘述具體理由；其未敘述上訴理由者，應於上訴期間屆滿後20日
內向本院補提理由書（均須按他造當事人之人數附繕本）「切勿
逕送上級法院」。
告訴人或被害人如對於本判決不服者，應具備理由請求檢察官上
訴，其上訴期間之計算係以檢察官收受判決正本之日期為準。
                            書記官  莊宜諳
中    華    民    國    99    年    12    月    31    日
附錄本案論罪科刑法條全文：
刑法第320條
意圖為自己或第三人不法之所有，而竊取他人之動產者，為竊盜
罪，處5  年以下有期徒刑、拘役或 5 百元以下罰金。
意圖為自己或第三人不法之利益，而竊佔他人之不動產者，依前
項之規定處斷。
前二項之未遂犯罰之。

司法院資訊處製作；財團法人民間司法改革基金會備份。
